【裁判字號】    99,易,139
【裁判日期】    990226
【裁判案由】    詐欺
【裁判全文】
臺灣板橋地方法院刑事判決               99年度易字第139號
公  訴  人  臺灣板橋地方法院檢察署檢察官
被      告  甲○○
上列被告因詐欺案件，經檢察官提起公訴（98年度偵字第24523
號、第25124 號、第25901 號、第28223 號、第31038 號、第31
665 號、第33384 號），被告於準備程序對被訴事實為有罪之陳
述，本院合議庭裁定由受命法官改依簡式審判程序獨任審理，判
決如下：
    主  文
甲○○犯如附表所示之詐欺取財罪，共玖罪，各處如附表宣告刑
欄所示之刑。應執行有期徒刑玖月，如易科罰金，以新臺幣壹仟
元折算壹日。
    事  實
一、甲○○意圖為自己不法之所有，雖無交付貨品之真意，猶仍
    於民國98年3 月間某日起，先後在臺北縣永和市○○街26號
    5 樓之3 住處內，使用電腦並以帳號king_ceo登入露天拍賣
    網站（http://www.ruten.com.tw/），再各別刊登拍賣如附
    表所示「CHIMEI 22QA 22型寬液晶螢幕」等其原即無意願販
    售貨品之不實訊息，並以其不知情友人倪晟弘申設之電子郵
    件信箱king.ceo@m2k.com.tw 、電話號碼00-00000000 號電
    話，以及其本人之行動電話門號0000000000號作為聯絡之用
    ，復提供其所有之第一商業銀行永和分行帳號00000000000
    號帳戶（下稱第一銀行帳戶）、中華郵政股份有限公司永和
    郵局帳號00000000000000號帳戶（下稱永和郵局帳戶），供
    下標之買家匯款之用。嗣如附表所載之癸○○等9 人，於上
    開網站上分別瀏覽得知甲○○販賣貨品所登之不實訊息後，
    陸續錯信為真而下標購買，繼之匯款如附表所示金額，至被
    告所有之上開二帳戶內。待癸○○等人遲未收到下標買受之
    得標商品，聯繫甲○○亦未獲具體回應，始發覺有異而報警
    處理，終為警循線查獲上情。
二、案經癸○○、辛○○訴由彰化縣警察局北斗分局報告臺灣彰
    化地方法院檢察署檢察官、臺北市政府警察局大同分局報告
    臺灣士林地方法院檢察署檢察官、桃園縣警察局八德分局報
    告臺灣桃園地方法院檢察署檢察官分別呈請臺灣高等法院檢
    察署檢察長核准，暨臺中縣警察局豐原分局、臺北市政府警
    察局北投分局、臺北縣政府土城分局、壬○○訴由臺東縣警
    察局臺東分局報告臺灣板橋地方法院檢察署檢察官偵查起訴
    。
    理  由
一、本案被告甲○○所犯係死刑、無期徒刑、最輕本刑為3 年以
    上有期徒刑以外之罪，且非高等法院管轄之第一審案件，其
    於準備程序中就被訴事實為有罪之陳述，經本院告知簡式審
    判程序之旨，並聽取公訴人、被告之意見後，經合議庭裁定
    由受命法官獨任進行簡式審判程序，合先敘明。
二、上揭事實，業據被告於本院準備程序與審理時坦承不諱，核
    與證人即告訴人癸○○、辛○○、廖頌之指訴及被害人乙○○、丁○○、庚○○、己○○、丙○○、戊○○之證述情
    節相符，並與證人倪晟弘於警詢及偵查中之證述相符，復有
    付款資料9 份、網路拍賣資料5 份、露天拍賣網站會員帳號
    king_ceo申請人基本資料及IP位址資料各1 份、遠傳電信股
    份有限公司函覆之門號0000000000號行動電話申請書及通聯
    調閱查詢單各1 份、中華電信股份有限公司客服二處客服第
    七作業中心回覆單及通聯調閱查詢單各1 份、第一銀行帳戶
    之開戶資料及交易明細各1 份等在卷可稽，足證被告上述出
    於任意性之自白確與事實相符，堪以採信。綜上，本件事證
    明確，被告有附表所示之各次詐欺取財犯行均堪認定，應予
    依法論科。
三、核被告如附表所為，均係犯刑法第339 條第1 項之詐欺取財
    罪。被告9 次詐欺取財犯行，犯意各別、行為互殊、時地有
    異，應分論併罰。爰審酌被告年值青壯，不思積極進取，循
    正當途徑謀取生活所需，暨犯罪之動機、目的、手段、被害
    人遭詐騙之金額，兼衡被告雖因資力有限無法與被害人達成
    和解，然至少已對諸如被害人戊○○等人賠償部分損害，且
    最終仍願面對司法，於審理程序中坦承己非，犯罪後態度可
    稱良善等一切情狀，分別量處如附表宣告刑欄所示之刑，併
    諭知易科罰金折算標準，再定應執行之刑。查本件被告行為
    後，刑法第41條迭經修正公布，其中98年1 月21日修正前第
    41條2 項規定：「前項規定於數罪併罰，其應執行之刑未逾
    6月者，亦適用之」；98年6 月10日修正公布刑法第41條第8
    項規定：「第1 項至第3 項規定於數罪併罰，其應執行之刑
    未逾6 個月者，亦適用之」；迄至98年12月30日修正公布，
    於99年1 月1 日生效之修正後刑法第41條第8 項改為規定「
    第1 項至第4 項及第7 項之規定，於數罪併罰之數罪均得易
    科罰金或易服社會勞動，其應執行之刑逾6 月者，亦適用之
    」。是以修正後規定將數罪併罰之數罪均得易科罰金，其應
    執行之刑逾6 月者，亦得易科罰金，比較新舊法後，修正後
    同條第8 項規定較有利於被告，爰依刑法第2 條第1 項但書
    規定，適用修正後之現行刑法第41條第1 項前段、第8 項規
    定諭知被告應執行刑之易科罰金折算標準，以示懲儆。
據上論斷，應依刑事訴訟法第273 條之1 第1 項、第299 條第1
項前段，刑法第2 條第1 項但書、第339 條第1 項、第41條第1
項前段、第8 項、第51條第5 款，刑法施行法第1 條之1 第1項
、第2 項前段，判決如主文。
本案經檢察官蘇振文到庭執行職務。
中    華    民    國    99    年    2     月    26    日
                  刑事第六庭  法  官  盧軍傑
上列正本證明與原本無異。
如不服本判決，應於判決送達後10日內敘明上訴理由，向本院提
出上訴狀 (應附繕本) ，上訴於臺灣高等法院。其未敘述上訴理
由者，應於上訴期間屆滿後20日內向本院補提理由書「切勿逕送
上級法院」。
                              書記官  周玉茹
中    華    民    國    99    年    2     月    26    日
附錄本案論罪科刑法條全文：
中華民國刑法第339條
意圖為自己或第三人不法之所有，以詐術使人將本人或第三人之
物交付者，處5 年以下有期徒刑、拘役或科或併科1 千元以下罰
金。
以前項方法得財產上不法之利益或使第三人得之者，亦同。
前二項之未遂犯罰之。
附表：
┌───┬──────┬──────┬──────┬────┬─────┬────────────┐
│被害人│上網時、地  │ 遭詐騙方式 │  匯款時間  │匯款金額│ 匯入帳號 │      主文宣告刑        │
│告訴人│            │（拍賣訊息）│            │        │          │                        │
├───┼──────┼──────┼──────┼────┼─────┼────────────┤
│癸○○│98年3 月18日│CHIMEI 22QA │98年3 月30日│ 4,280元│第一銀行帳│甲○○意圖為自己不法之所│
│      │地點不詳    │22型寬液晶螢│21時許      │        │戶        │有，以詐術使人將本人之物│
│      │            │幕1 臺      │            │        │          │交付，處有期徒刑參月，如│
│      │            │            │            │        │          │易科罰金，以新臺幣壹仟元│
│      │            │            │            │        │          │折算壹日。              │
├───┼──────┼──────┼──────┼────┼─────┼────────────┤
│乙○○│98年3 月30日│同上        │98年3 月31日│ 4,280元│同上      │甲○○意圖為自己不法之所│
│      │臺南市○○路│            │12時9分許   │        │          │有，以詐術使人將本人之物│
│      │5 段188號   │            │            │        │          │交付，處有期徒刑參月，如│
│      │            │            │            │        │          │易科罰金，以新臺幣壹仟元│
│      │            │            │            │        │          │折算壹日。              │
├───┼──────┼──────┼──────┼────┼─────┼────────────┤
│丁○○│98年4 月9 日│ViewSonic 優│98年4 月9 日│ 5,780元│永和郵局帳│甲○○意圖為自己不法之所│
│      │14時10分許臺│派VA2413wm  │15時許      │        │戶        │有，以詐術使人將本人之物│
│      │中縣潭子鄉潭│24吋多媒體寬│            │        │          │交付，處有期徒刑參月，如│
│      │富路2 段16 1│螢幕1臺     │            │        │          │易科罰金，以新臺幣壹仟元│
│      │巷2 弄6 號  │            │            │        │          │折算壹日。              │
├───┼──────┼──────┼──────┼────┼─────┼────────────┤
│庚○○│98年4 月17日│創見StroeJet│98年4 月17日│ 2,250元│第一銀行帳│甲○○意圖為自己不法之所│
│      │1 時許臺北市│320G 2.5吋外│2 時許      │        │戶        │有，以詐術使人將本人之物│
│      │大同區○○街│接式行動硬碟│            │        │          │交付，處有期徒刑參月，如│
│      │107 之1 號5 │1 個        │            │        │          │易科罰金，以新臺幣壹仟元│
│      │樓          │            │            │        │          │折算壹日。              │
├───┼──────┼──────┼──────┼────┼─────┼────────────┤
│辛○○│98年4 月20日│電腦螢幕1臺 │98年4月20日 │ 7,280元│同上      │甲○○意圖為自己不法之所│
│      │22時許彰化縣│            │23時許      │        │          │有，以詐術使人將本人之物│
│      │溪州鄉溪厝村│            │            │        │          │交付，處有期徒刑參月，如│
│      │中山路2 段  │            │            │        │          │易科罰金，以新臺幣壹仟元│
│      │531 號      │            │            │        │          │折算壹日。              │
├───┼──────┼──────┼──────┼────┼─────┼────────────┤
│己○○│98年4 月24日│ViewSonic 優│98年4月24日 │ 5,717元│同上      │甲○○意圖為自己不法之所│
│      │9 時許臺北市│派 VA2413wm │18時許      │        │          │有，以詐術使人將本人之物│
│      │北投區○○街│24吋多媒體寬│            │        │          │交付，處有期徒刑參月，如│
│      │507 巷6 弄2 │螢幕1臺     │            │        │          │易科罰金，以新臺幣壹仟元│
│      │號3 樓      │            │            │        │          │折算壹日。              │
├───┼──────┼──────┼──────┼────┼─────┼────────────┤
│丙○○│98年5 月1 日│液晶螢幕1臺 │98年5 月4 日│ 4,280元│同上      │甲○○意圖為自己不法之所│
│      │臺北縣土城市│            │18時許      │        │          │有，以詐術使人將本人之物│
│      │學士路22號15│            │            │        │          │交付，處有期徒刑參月，如│
│      │樓住處      │            │            │        │          │易科罰金，以新臺幣壹仟元│
│      │            │            │            │        │          │折算壹日。              │
├───┼──────┼──────┼──────┼────┼─────┼────────────┤
│戊○○│98年5 月4 日│HTC TouchDia│98年5 月4 日│ 9,000元│同上      │甲○○意圖為自己不法之所│
│      │17時51分許桃│mond手機1 臺│17時51分許  │（被告退│          │有，以詐術使人將本人之物│
│      │園縣八德市介│            │            │款5,000 │          │交付，處有期徒刑參月，如│
│      │壽路2 段96 3│            │            │元）    │          │易科罰金，以新臺幣壹仟元│
│      │巷15號      │            │            │        │          │折算壹日。              │
├───┼──────┼──────┼──────┼────┼─────┼────────────┤
│壬○○│98年5 月23日│ViewSonic 優│98年5 月23日│5,780元 │永和郵局帳│甲○○意圖為自己不法之所│
│      │地點不詳    │派 VA2413wm │某時許      │        │戶        │有，以詐術使人將本人之物│
│      │            │24吋多媒體寬│            │        │          │交付，處有期徒刑參月，如│
│      │            │螢幕1臺     │            │        │          │易科罰金，以新臺幣壹仟元│
│      │            │            │            │        │          │折算壹日。              │
└───┴──────┴──────┴──────┴────┴─────┴────────────┘

司法院資訊處製作；財團法人民間司法改革基金會備份。
